【裁判字號】    92,訴,999
【裁判日期】    920822
【裁判案由】    竊盜
【裁判全文】
臺灣高雄地方法院刑事判決                          九十二年度訴字第九九九號
    公  訴  人  臺灣高雄地方法院檢察署檢察官
    被      告  甲○○
右列被告因竊盜案件，經檢察官提起公訴（九十二年度偵字第四四號），本院判
決如左：
    主  文
甲○○共同連續攜帶兇器竊盜，累犯，處有期徒刑壹年陸月。
扣案Ｔ字型扳手支、六角扳手壹支，均沒收。
    事  實
一、甲○○前於民國八十六年間因違反肅清煙毒條例等罪，經本院判處定其應執行刑
    有期徒刑三年八月，於八十九年九月二十日假釋出獄，嗣於八十七年間因犯竊盜
    罪，經臺灣屏東地方法院判處有期徒刑四月，並經撤銷假釋執行殘刑，於九十一
    年四月二十六日執行完畢。仍不知悔改，與陳順緣（業經臺灣高等法院高雄分院
    判處有期徒刑一年二月確定）共同基於意圖為自己不法所有之概括犯意聯絡，共
    組二人竊盜集團，自九十一年九月五日起，至九十一年九月九日止，連續在屏東
    縣市及高雄縣旗山鎮等處，趁人不注意之際，以自製客觀上可為兇器使用之Ｔ字
    型板手三支作為工具，連續竊取丙○○等人之財物，得手後置於陳順緣位於屏東
    縣九如鄉○○村○○路七十二號、七十二之一號之住處，其情形分敘如下：
  (一)九十一年九月五日凌晨六時許，在屏東市○○路三二之五號前，由甲○○持變造
    六角板手（未扣案）竊取辛○○之車牌號碼ＷＮ─六０六０號自小客車一部，陳
    順緣則在旁把風。
  (二)於九十一年九月六日凌晨某時許，在屏東市○○街豐年公園前，破壞丙○○持有
    之車牌號碼九Ｓ—０八０三號自小客車（車主蔡素葉）之車鎖及電動鎖（毀損部
    分未據告訴），下手竊取二百七十四種藝術寶石、千斤頂一組、磨刀石片五十片
    （以上已尋獲發還被害人）、藍色背包一個，價值約新台幣（下同）一百二十萬
    元。
  (三)於九十一年九月七日凌晨某時許，在屏東縣鹽埔鄉○○村○○路三十九之八號前
    ，以破壞車鎖，致令不堪用之方式，下手竊取庚○○所有車牌號碼ＹＧ—三五二
    五號自小客車一部（已發還被害人），價值約十五萬元。
  (四)於九十一年九月八日凌晨四時許，在屏東縣潮州鎮○○里○○路十七巷二號前，
    以破壞車鎖，致令不堪用之方式，下手竊取乙○○所有車牌號碼ＷＪ—五八０六
    號自小客車內之綠色珍珠魚皮包一個、國民身分證一張、駕駛執照一張、健保卡
    一張（以上已尋獲發還被害人）、太陽眼鏡一付、行車執照一張、洋酒一瓶、保
    單，價值約一萬二千元。
  (五)於九十一年九月九日凌晨二時許，在高雄縣旗山鎮○○○路一九三巷二十五號前
    ，以破壞門鎖之方式（毀損部分未據告訴），下手竊取丁○○所有車牌號碼ＺＤ
    —六八三０號自小客車內之皮包一個、供佛用神杯一個、國民身分證二張、汽車
    及機車駕駛執照各一張、中藥工會會員證一張、健保卡一張、第一銀行信用卡一
    張、民主進步黨黨證一張、錄音帶二捲（以上已尋獲發還被害人）、商用電錶一
    個、充電器一個，價值約三千元。
  (六)於九十一年九月九日凌晨五時許，在高雄縣旗山鎮○○○路三０七巷三七號前，
    以破壞門鎖之方式（毀損部分未據告訴），下手竊取戊○○所有車牌號碼ＶＵ—
    八九六七號自小客車內之皮包一個、梅花石墜子四個、國民身分證一張、駕駛執
    照一張、富邦銀行信用卡一張、高雄企銀信用卡一張、健保卡四張、糖度計一支
    （以上已尋獲發還被害人）及現金二千元。
  (七)於九十一年九月九日七時許，在高雄縣旗山鎮○○○路二七五巷一號前，以破壞
    門鎖之方式（毀損部分未據告訴），下手竊取己○○所有車牌號碼０五五０—Ｆ
    Ｂ自小客車內之塑膠盒內之ＣＤ二十片、臺灣人壽公司業務人員登錄證一張、旗
    山郵局金融卡一張、鑰匙皮夾一個（以上均尋獲發還被害人）。
  嗣於九十一年九月十日十六時三十分許，為警持搜索票在屏東縣九如鄉○○村○○
  路七十二號陳順緣住處，查獲二百四十七種藝術寶石、磨刀石五十片、打氣機一台
  ，及屋後空地查獲ＹＧ—三五二五號贓車、及贓車內之ＣＤ二十二片；另在同路七
  十二之一號查獲戊○○國民身分證、汽車駕駛執照、富邦銀行及高雄企銀信用卡各
  一張、健保卡一張、丁○○身分證二張、汽車及機車駕駛執照各一張、民主進步黨
  黨證、中藥商業公會會員證、第一銀行信用卡、健保卡各一張、己○○臺灣人壽公
  司業務人員登錄證、旗山郵局金融卡各一張、乙○○國民身分證、健保卡、汽車駕
  駛執照各一張、皮包三個、手提包二個、糖度計、望眼鏡、檢驗手電筒各一支、梅
  花墜子四個、鑰匙皮夾一個、汽車及機車門把鑰匙一批、萬用刀組一支、自製Ｔ字
  型板手三支、小刀一支、注射針筒四支、已注射針筒一支、塑膠剷子二支、塑膠吸
  管三支、橡皮管一支、小剪刀一支，再循線查獲甲○○，始知上情。
二、案經屏東縣警察局里港分局報請臺灣屏東地方法院檢察署函請高等法院高雄分院
    檢察署令轉臺灣高雄地方法院檢察官偵查起訴。
    理  由
一、右揭犯罪事實，迭據被告甲○○於警、偵訊、本院調查及審理中坦認不諱，核與
    被害人辛○○、庚○○、乙○○、丁○○、戊○○、己○○、丙○○各於警訊中
    指訴之失竊情節相符，且經共犯陳順緣於另案臺灣屏東地方法院九十一年度易字
    第一０九三號、臺灣高等法院高雄分院九十二年度上易字第一一一號案件審理中
    供承確與被告共同行竊無訛，共犯陳順緣嗣經判處有期徒刑一年二月確定，亦有
    臺灣高等法院高雄分院九十二年度上易字第一一一號判決書一份附卷可稽，復有
    上開被害人出具之贓物保領結六紙、贓物認領保管單一紙、被害人庚○○報案之
    屏東縣警察局車輛協尋證明單二紙、車籍資料六份、起獲贓物現場照片二十一幀
    附於警卷可稽，及Ｔ字型扳手三支扣案可佐，足認被告前開自白核與事實相符，
    自堪採憑。本件事證明確，被告犯行洵堪認定。
二、按刑法第三百二十一條第一項第三款攜帶兇器竊盜罪所稱之兇器，其種類並無限
    制，凡客觀上足對人之生命、身體、安全構成威脅，具有危險性者均屬之，且祇
    須行竊時攜帶此種具有危險性之兇器為已足，並不以攜帶之初有行兇之意圖為必
    要（最高法院七十九年台上字第五二五三號判例意旨參照）。次按刑法第三百二
    十二條之常業竊盜罪，必須以竊盜維生，而無其他謀生之能力與實際無其他方法
    謀生之事實為前提條件，若尚有其他謀生之方法或實際上仍有以其他方法謀生之
    事實，縱其行竊次數甚多，亦難論以竊盜為常業罪（最高法院七十年度台上字第
    三四二四號判決參照）。本件被告與共犯陳順緣於上開時地所用以行竊之Ｔ字型
    扳手三支、六角扳手一支，均為金屬製品，質地堅實，客觀上足以對人之生命、
    身體及安全構成威脅，自屬兇器之一種。又依被告於本院審理中供承：我平常作
    水電工，案發當時九月初，因我與陳順緣剛好沒有工作，為生活養活妻子，只好
    去行竊等語，足徵被告尚有謀生能力，且觀之渠等本件行竊時間自九十一年九月
    五日起至同年月九日止，僅五日之短期間，足徵被告係暫因當下生活所困，而起
    意為本件犯行，尚難認其有恃竊盜維生之意。是核被告上開所為，係犯刑法第三
    百二十一條第一項第三款之攜帶兇器竊盜罪；被告上開犯罪事實欄(三)、(四)破壞車
    鎖部分，業經被害人庚○○、乙○○提起告訴，有警訊筆錄可稽，核係犯刑法第
    三百五十四條之毀損罪。公訴人認被告係犯同法第三百二十二條之常業竊盜罪，
    尚有未洽，惟社會基本事實同一，應由本院變更起訴法條，予以審判。被告與陳
    順緣就前開犯行，彼此間有犯意聯絡及行為分擔，均為共同正犯。被告先後多次
    竊盜及毀損犯行，均時間緊接，手法相同，且觸犯構成要件相同之罪名，顯係基
    於概括犯意反覆為之，為連續犯，均應依刑法第五十六條之規定論以一罪，並加
    重其刑。被告所犯連續攜帶兇器竊盜及連續毀損二罪，有方法、結果之牽連關係
    ，應依刑法第五十五條之規定，從一重之連續攜帶兇器竊盜罪處斷。公訴人雖未
    就被告事實欄(三)、(四)之毀損罪起訴，惟此部分與前開已起訴論罪之部分，有牽連
    犯之裁判上一罪關係，為起訴效力所及，本院即應併予審理。又被告前於八十六
    年間因違反肅清煙毒條例等罪，經本院判處定其應執行刑為有期徒刑三年八月，
    於八十九年九月二十日假釋出獄，嗣於八十七年間因犯竊盜罪，經臺灣屏東地方
    法院判處有期徒刑四月，並經撤銷假釋執行殘刑，於九十一年四月二十六日執行
    完畢等情，業據被告供承在卷，並有臺灣高等法院被告全國前案紀錄表及臺灣高
    雄地方法院檢察署刑案資料查註紀錄表各一份在卷可按，其於前案執行完畢後，
    五年內再犯本件有期徒刑以上之罪，為累犯，應依刑法第四十七條之規定加重其
    刑，並遞加之。審酌被告有多次犯罪前科，素行不佳，有臺灣高等法院被告全國
    前案紀錄表在卷可稽，竟仍貪圖己利，攜帶客觀上具危險性之兇器行竊，嚴重影
    響社會治安，且本次短短五日內行竊次數頻繁，所得不貲，犯罪情節非微，惟念
    其犯後已坦認犯行，態度良好，及部分財物已起獲發還被害人，減輕被害人損害
    等一切情狀，量處如主文所示之刑。扣案之Ｔ型扳手三支，及未扣案之六角扳手
    一支，均為被告所有，並用以行竊之工具，此據被告及共犯陳順緣於前開陳順緣
    竊盜案件中供述在卷，又無證據證明上開六角扳手一支業已滅失，均應依刑法第
    三十八條第一項第二款之規定，宣告沒收之。另查獲扣案之二百四十七種藝術寶
    石、磨刀石五十片、打氣機一台、ＹＧ—三五二五號贓車及贓車內之ＣＤ二十二
    片、戊○○國民身分證、汽車駕駛執照、富邦銀行及高雄企銀信用卡各一張、健
    保卡一張、丁○○身分證二張、汽車及機車駕駛執照各一張、民主進步黨黨證、
    中藥商業公會會員證、第一銀行信用卡、健保卡各一張、己○○臺灣人壽公司業
    務人員登錄證、旗山郵局金融卡各一張、乙○○國民身分證、健保卡、汽車駕駛
    執照各一張、皮包三個、手提包二個、糖度計、望眼鏡、檢驗手電筒各一支、梅
    花墜子四個、鑰匙皮夾一個、汽車及機車門把鑰匙一批，均屬被告竊得之財物，
    均為被害人所有，且部分已發還被害人，為顧及被害人之求償權，爰均不予宣告
    沒收。至其餘萬用刀組一支、小刀一支、注射針筒四支、已注射針筒一支、塑膠
    剷子二支、塑膠吸管三支、橡皮管一支、小剪刀一支，無積極證據證明係被告及
    共犯陳順緣所有且供本件犯罪所用之物，亦均不予宣告沒收。又被告固曾於八十
    六年因竊盜罪，經本院判處有期徒刑六月（與所犯肅清煙毒條例罪合併定其應執
    行刑為三年八月）確定，於八十七年因竊盜案經臺灣屏東地方法院判處有期徒刑
    四月確定，於九十一年間因竊盜罪經臺灣高等法院高雄分院判處有期徒刑八月確
    定，有臺灣高等法院被告全國前案紀錄表可按，惟被告所犯前開三竊盜罪之時間
    相距既達一年以上，尚難據此認定被告有犯竊盜罪之習慣，爰不予以宣告強制工
  作，併此敘明。
據上論斷，應依刑事訴訟法第二百九十九條第一項前段、第三百條，刑法第二十八條
、第五十六條、第三百二十一條第一項第三款、第三百五十四條、第五十五條、第四
十七條、第三十八條第一項第二款，罰金罰鍰提高標準條例第一條前段，判決如主文
。
本案經檢察官彭斐虹到庭執行職務。
中      華      民      國    九十二    年      八      月    二十二    日
                              臺灣高雄地方法院刑事第十三庭
                                      審判長法  官      張世賢
                                            法  官      洪榮家
                                            法  官      林韋岑
右正本證明與原本無異。
如不服本判決，應於判決送達後十日內，向本院提出上訴狀。
                                            書記官      林慧君
中    華    民    國      九十二      年      八    月      二十五      日
【附錄本判決論罪科刑法條】
刑法第三百二十條第一項：
  意圖為自己或第三人不法之所有，而竊取他人之動產者，為竊盜罪，處五年以下有
  期徒刑、拘役或五百元以下罰金。
刑法第三百五十四條：
  毀棄、損壞前二條以外之他人之物或致令不堪用，足以生損害於公眾或他人者，處
  二年以下有期徒刑、拘役或五百元以下罰金。


司法院資訊處製作；財團法人民間司法改革基金會備份。
